【裁判字號】    92,訴,2401
【裁判日期】    921031
【裁判案由】    毒品危害防制條例
【裁判全文】
臺灣高雄地方法院刑事判決                        九十二年度訴字第二四一號
    公  訴  人  臺灣高雄地方法院檢察署檢察官
    被      告  乙○○
右列被告因違反毒品危害防制條例案件，經檢察官聲請簡易判決處刑（九十二年度毒
偵緝字第五三八號），本院認不宜以簡易判決處刑，簽請改依通常程序審理，被告於
本院準備程序中，就被訴事實為有罪之答辯，經本院合議庭裁定改依簡式審判程序審
理，並由本院判決如左：
    主  文
乙○○施用第一級毒品，累犯，處有期徒刑拾月。扣案之第一級毒品海洛因肆包（合
計淨重伍點貳貳公克）、殘渣袋壹只、壓版台壹台、研磨機貳台，均沒收銷燬之。
    事  實
一、乙○○於民國八十八年七月間，因持有第二級毒品，而違反毒品危害防制條例，
    經本院判處有期徒刑三月確定，並於同年十二月二十八日執行完畢；又其前因施
    用第二級毒品安非他命案件，經送勒戒處所觀察、勒戒後，認無繼續施用傾向，
而由台灣高等法院高雄分院於八十七年九月三十日，以八十七年度上易字第一七
    一五號判處免刑確定；詎其仍於九十二年四月十九日上午某時許，在高雄縣大寮
    鄉○○路其當時之租屋處，以注射方式，施用第一級毒品海洛因一次，為警於同
    年月十九日十三時三十分許，在高雄縣大寮鄉○○路六八六巷七十七號四樓其住
    處查獲，並扣得海洛因四包（合計淨重五‧二二公克）、殘渣袋一只、壓版台一
    台、研磨機二台；嗣經依本院九十二年度毒聲字第三六一七號裁定送勒戒處所觀
    察、勒戒後，認有繼續施用毒品之傾向。
二、案經高雄縣政府警察局林園分局報請臺灣高雄地方法院檢察署檢察官偵查起訴。
    理  由
一、本案被告乙○○所犯為死刑、無刑徒刑、最輕本刑為三年以上有期徒刑以外之罪
    ，其於準備程序中就被訴事實為有罪之陳述，經法官告知簡式審判程序之旨，並
    聽取公訴人之意見後，依刑事訴訟法第二百七十三條之一第一項規定，裁定由受
    命法官獨任進行簡式審判程序，合先敘明。
二、右揭犯罪事實業據被告乙○○坦承不諱，核與證人丙○○、甲○○所陳大致相符
    ；且被告遭查獲時所採集之尿液，經送高雄縣政府衛生局檢驗結果，均呈嗎啡陽
    性反應，此有該局九十二年四月二十四日九二煙檢字第六四七號煙毒尿液檢驗成
    績書、高雄縣政府警察局林園分局查獲毒品案件嫌疑人代號與真實姓名對照表各
    一紙在卷可稽；又扣案白色粉末四包（合計淨重五‧二二公克）經送驗結果，確
    係第一級毒品海洛因無訛，有法務部調查局九十二年五月二十二日調科壹字第二
    二○○一五二二二號鑑定通知書一紙及上開毒品四包扣案可證；另扣案殘留有白
    色粉末之殘渣袋一只、壓版台一台、研磨機二台，經送高雄醫學大學附設中和紀
    念醫院檢驗結果，均呈海洛因陽性反應，此有該院報告編號第0000000號
    、第0000000號、第0000000號檢驗報告各一紙，及上開扣案之殘
    渣袋一只、壓版台一台、研磨機二台扣案可證，並有照片十三幀在卷足憑；被告
    之自白顯與事實相符；從而，本案罪證明確，被告施用第一級毒品海洛因之犯行
    堪以認定。
三、按經觀察、勒戒後，無繼續施用毒品傾向者，應由檢察官為不起訴之處分；依前
    項規定為不起訴之處分或不付審理之裁定後，五年內再犯第十條之罪，經觀察、
    勒戒後，認有繼續施用毒品之傾向或三犯以上者，不適用前項之規定，但應由檢
    察官聲請法院裁定先令入戒治處所施以強制戒治；毒品危害防制條例第二十條第
    二項前段、第三項分別定有明文。經查被告前因施用第二級毒品安非他命犯行，
    業經臺灣高等法院高雄分院裁定送觀察勒戒後，認無繼續施用毒品傾向，而由該
    院以八十七年度上易字第一七一五號為免刑之判決；嗣被告於五年內又因本案施
    用第一級毒品犯行再被查獲，經本院以九十二年度毒聲字第三六一七號裁定，送
    觀察勒戒後，認仍有繼續施用毒品之傾向；此有卷附之前述判決、本院被告院內
    索引卡紀錄表、臺灣高等法院被告全國前案紀錄表、臺灣高雄看守所附設勒戒處
    所高所坤戒勒字第一九八八號函所附之「有無繼續施用毒品傾向證明書」各一份
    足憑；依前開規定，被告五年內再犯上開施用第一級毒品犯行，並有繼續施用毒
    品之傾向，自應由本院予以審理。
四、查海洛因係毒品危害防制條例第二條第二項所稱之第一級毒品，依法不得持有、
    施用，被告持以施用，核其所為，係犯毒品危害防制條例第十條第一項之施用第
    一級毒品罪；其持有第一級毒品後進而施用，其持有之低度行為，為施用之高度
    行為所吸收，不另論罪。另被告曾因持有第二級毒品，而違反毒品危害防制條例
    ，經本院判處有期徒刑三月確定，並於八十八年十二月二十八日執行完畢，有卷
    附臺灣高等法院被告全國前案紀錄表一紙可按；其受有期徒刑執行完畢，五年以
    內再犯有期徒刑以上之罪，為累犯，應依法加重其刑。爰審酌被告施用海洛因僅
    係戕害自身，尚未害及他人，然敗壞社會風氣，惟犯罪後坦承犯行態度良好，及
    其犯罪之情節、手段、曾有一次施用安非他命前科等一切情狀，量處如主文所示
    之刑。
五、扣案之白色粉末四包，確係第一級毒品海洛因，已如前述，應依毒品危害防制條
    例第十八條第一項前段規定宣告沒收銷燬之。至於扣案之殘渣袋一只、壓版台一
    台、研磨機二台，皆有第一級毒品海洛因殘留，已如前述，且上開物品業與殘留
    之海洛因相結合，物理上皆難以析離，均應依毒品危害防制條例第十八條第一項
    前段規定宣告沒收銷燬之。
據上論斷，應依刑事訴訟法第四百五十二條、第二百七十三條之一第一項、第二百九
十九條第一項前段，毒品危害防制條例第十條第一項，刑法第十一條、第四十七條，
判決如主文。
中      華      民      國      九十二      年    十    月    三十一    日
                                  臺灣高雄地方法院刑事第四庭
          法  官    洪珮婷
右正本證明與原本無異。
如不服本判決，應於判決送達後十日內，向本院提出上訴狀。
                                      書記官    于耀文
中    華    民    國      九十二      年      十     月    三十一       日


司法院資訊處製作；財團法人民間司法改革基金會備份。
